# 请教陈版主：业绩承诺补偿的处理！！！

提问人：路人一个 时间：2016-11-19 11:39:19
母公司于一年前兼并了一企业（非同一控制），协议约定 15 、 16 、 17 年扣非后的净利润不少于 3000 万元，未达到的差额由被并企业原股东以现金补齐；收购完成后受政策和管理不当影响 15 年度被并企业经营反转 15 年经审计后的净利润为－ 2000 万元，需原股东补5000 万元的业绩差额，可被并企业资金状况恶化无力支付这 5000 万元的业绩差额。母公司要对该承诺进行处理，大致有二意见： 意见 1 ：确认应收债权和营业外收入各 5000 万元，已明知收款可能性很小，计提坏账准备 5000 万元； 意见 2 ：根据协议原股东负有补齐业绩差额义务，公司也有收款权利，但该事项的经济利益流入已无可能性，不应确认为一项资产，只在附注中详细披露。 我个人倾向意见 2 的处理。 请教陈老师，对这两种处理合适不，或者您有更合适的处理意见 多谢了！！

回答人：chenyiwei
意见 2 比较合理。或有对价的后续计量按公允价值，业绩补偿义务人的信用风险当然也是确定该公允价值时需要考虑的因素。明知其无力付款的，则该或有对价的公允价值为零。到其恢复支付能力后，按实际收到的金额入帐并确认收益。 另外，该或有对价公允价值的计量不影响商誉减值准备的计提。